臺灣臺北地方法院刑事判決　　　　　　　　　　　　　九十年度易字第一一三六號
　　公　訴　人　臺灣臺北地方法院檢察署檢察官
　　被　　　告　乙○○
右列被告因傷害案件，經檢察官聲請簡易判決處刑（八十九年度偵字第二０一六七號
），本院刑事庭認不宜以簡易判決處刑，改簽分通常程序審理，本院判決如左：
    主  文
乙○○傷害人之身體，處拘役拾日，如易科罰金，以佰元折算壹日。
    事  實
一、乙○○與丙○係夫妻關係，為家庭暴力防制法所稱之家庭成員。乙○○於民國八
    十九年四月十二日凌晨二時許，在位於臺北市○○路○段一五０巷八號二十一樓
    住處內，因細故與丙○發生口角，竟基於傷害之犯意，徒手推擊丙○之肩部及身
    體，致丙○受有左肩及左小腿瘀傷傷害。
二、案經被害人丙○訴由臺灣臺北地方法院檢察署檢察官聲請簡易判決處刑，本院刑
    事庭認不宜以簡易判決處刑，改簽分通常程序審理。
    理  由
一、訊據被告乙○○固對於在右揭時、地與告訴人丙○發生口角爭執一節並不爭執，
    惟矢口否認有何傷害犯行，辯稱因為告訴人要打伊，所以伊由後環抱住她，放開
    後告訴人用腳踢伊下體，所以伊用手臂擋開，之後告訴人生氣伊又抱住她，後來
    伊抱不住她，就把她推到床上云云，經查：
    （一）被告如何以手推擊告訴人丙○肩部及身體，致告訴人受有左肩及左小腿瘀
          傷傷害等情，業據告訴人丙○於告訴狀、偵訊及本院審理時指述綦詳（見
          偵查卷第二頁、第三頁、第十七頁及本院九十年九月十三日訊問筆錄），
          並有與其所述受傷情形相符之家庭暴力事件驗傷診斷書一紙在卷可稽（見
          偵查卷第六頁）。
    （二）被告雖以前揭情詞置辯，惟證人甲○○即被告之子於偵訊時證述當日有看
          見被告用手抓住告訴人雙肩並用力搖，且將告訴人往後推倒，伊有聽到撞
          擊聲音，被告也有咬告訴人等語（見偵查卷第二十頁背面、第二十一頁）
          ，足見被告確有推擊告訴人肩部行為，且由證人甲○○證稱被告用力搖晃
          告訴人及咬告訴人之行為可知，被告並非無法環抱住告訴人始將告訴人推
          開，亦非因告訴人用腳踢被告下體，被告始用手臂擋開或推開，是被告上
          開辯稱顯非足採。
    綜上所述，本件事證明確，被告犯行堪予認定，應依法論科。
二、核被告所為，係犯刑法第二百七十七條第一項之傷害他人身體罪。爰審酌被告不
    顧夫妻之情，僅因細故而犯下本案之情節，並參酌告訴人受傷之程度，暨被告犯
    後猶卸責矯詞態度等一切情狀，量處如主文所示之刑，以資懲儆。又被告行為後
    ，刑法第四十一條業經修正，並於九十年一月十日經總統公布施行，原條文修正
    為：「犯最重本刑為五年以下有期徒刑之刑之罪，而受六個月以下有期徒刑或拘
    役之宣告，因身體、教育、職業、家庭之關係或其他正當事由，執行顯有困難者
    ，得以一元以上三元以下折算一日，易科罰金。但確因不執行所宣告之刑，難收
    矯正之效，或難以維持法秩序者，不在此限。」並改列為第一項，此修正對被告
    並無不利，自應適用裁判時即修正後之刑法第四十一條第一項規定諭知易科罰金
    之折算標準。
三、被告經合法傳喚，無正當理由不到庭，有本院送達證書一紙附卷可稽，本件為應
    科拘役之案件，爰依刑事訴訟法第三百零六條第一項之規定，爰不待被告陳述逕
    行判決。
據上論斷，應依刑事訴訟法第四百五十二條、第二百九十九條第一項前段、第三百零
六條，刑法第二條第一項前段、第二百七十七條第一項、第四十一條第一項，罰金罰
鍰提高標準條例第一條前段、第二條，判決如主文。
本案經檢察官林淑玲到庭執行職務
中     華     民       國      九十一   年    二     月     二十七      日
                                      台灣台北地方法院刑事第八庭
                                          法  官  鄭佾瑩
右正本證明與原本無異。
如不服本判決，應於判決送達後十日內向本院提出上訴狀(應抄附繕本)。告訴人
或被害人如對於本判決不服者，應具備理由請求檢察官上訴，其上訴期間之計算
係以檢察官收受判決正本之日期為準。
                                          書記官  何適熹
中     華     民       國      九十一    年    三    月        八       日
附錄本案論罪科刑法條：
刑法第二百七十七條：
傷害人之身體或健康者，處三年以下有期徒刑，拘役或一千元以下罰金。
犯前項之罪因而致人於死者，處無期徒刑或七年以上有期徒刑，致重傷者，處三年以
上十年以下有期徒刑。
